臺灣宜蘭地方法院交通事件裁定　　　　 96年度交聲字第115號
移送　機關　交通部公路總局臺北區監理所宜蘭監理站
異　議　人　丙○○
上列受處分人因違反道路交通管理處罰條例案件，對於交通部公
路總局臺北區監理所宜蘭監理站於民國96年4月10日所為之宜監
字第裁43-QA0000000號裁決處分，聲明異議，本院裁定如下：
    主  文
異議駁回。
    理  由
一、原處分機關係以：異議人即受處分人丙○○於民國96年2月3
    日8時22分，駕駛車牌號碼5480-FM號自用一般小客貨車，以
    時速82公里，行經196線11K大洲段東向，超過速限60公里，
    經宜蘭縣警察局交通隊逕行舉發。嗣經原處分機關依道路交
    通管理處罰條例第40條之規定，裁處新臺幣（下同）1,800
    元罰鍰。
二、聲明異議意旨略以：本件路段係異議人每日上下班必經路段
    ，當時異議人車速約50幾公里，並未有超速之違規事實，為
    此聲明異議，請求撤銷原處分等語。
三、按汽車駕駛人，行車速度，超過規定之最高時速，或低於規
    定之最低時速，除有第43條第1項第2款情形外，處1,200元
    以上2,400元以下罰鍰，道路交通管理處罰條例第40條定有
    明文。
四、經查：
（一）證人甲○○即宜蘭縣警察局交通隊警員於本院訊問時證述
      ：「本件違規案件是我舉發的。舉發採用固定式測速照相
      器，本件有採證照片。本件固定測速照相器設置在196線1
      1K（大洲段）東向即西往東方向車道，本件所使用測速照
      相器有分天線與主機，主機、天線的序號是06FPP0220。
      採證照片上有主機的序號及檢驗合格單碼。天線是偵測車
      度，接收後傳到主機，再判斷行車速度，然後再傳送到照
      相判讀是否超速要拍攝。本件固定式測速照相器即雷達測
      速儀，檢驗時間是95年7月17日，有效時間為1年。我所庭
      呈國家通訊傳播委員會低功率射頻電機審驗合格證明，就
      是合法執照的意思，我們購買該儀器時必須要有這合格證
      明。依照我取締經驗本件違規車輛經雷達測速儀測得車速
      82公里，不可能儀器誤測，該路段到95年已經取締有2,30
      0多件，若儀器誤測的話，會有很多電話詢問，但我本身
      只接到1、2通。儀器目前沒有故障，我們有相關人員負責
      巡邏維修，固定雷達測速儀2、3日會有警員去取底片，若
      發現儀器有問題，會向維修單位報告。我庭呈『前有測速
      照相』警示標誌，設置在距離本件雷達測速儀西向東方向
      約300至500公尺之前，設置在順向車道；『最高限速60公
      里』的標誌設置於『前有測速照相』標誌之前，均設置同
      向車道。」等語（見本院卷第15頁至第18頁）。佐以證人
      乙○○即宜蘭縣警察局交通隊警員於本院訊問時證述：「
      我在交通隊服務迄今18年，職務內容為交通裝備採購及維
      護，有包括固定式測速照相儀器的採購、維護。本件違規
      地點196線11K大洲段東向雷達測速儀器是我採購的，宜蘭
      縣警察局與訊田企業有限公司是於95年6月29日訂約，訂
      約後廠商負有履行契約義務籌備交貨事宜，須準備相關儀
      器送檢定及測試，由廠商送到經濟部標準檢驗局檢驗合格
      後，於95年11月初開始啟用。國家通訊傳播委員會是掌管
      電波，使用雷達測速儀就有使用電波，須通過國家認定係
      屬合格的頻率，這只是取得國家認可雷達頻段使用範圍。
      採購後訊田企業有限公司有保固期限2年，所以後續維修
      都是由訊田企業有限公司處理，若儀器有故障會透過我與
      訊田企業有限公司聯絡，即便我公務繁忙由他人代為聯繫
      的話，我也會知情，本件雷達測速儀器從95年11月初啟用
      開始至96年2月3日止，沒有故障修理過。廠商定期會每月
      維修1次，因廠商都會通知我，有時我會陪同前往維修，
      我有陪同前往維修過本件的測速儀器，並沒有發現有什麼
      問題。依據我的專業知識本件雷達測速儀器誤差值為正負
      2公里，係屬法定誤差值範圍。」等語（見本院卷第30頁
      至第33頁）。再參以本件違規路段196線11K大洲段東向所
      設置之雷達測速儀之器號（包主機、天線）為06FPP0220
      ，係於95年6月29日，由宜蘭縣警察局與訊田企業有限公
      司訂立契約後採購，約定保固期限2年，並於95年7月17日
      ，通過經濟部標準檢驗局檢驗合格，檢定合格單碼為J0GA
      0000000A，有效期限至96年7月，嗣於95年9月27日通過國
      家通訊傳播委員會低功率射頻電機審驗合格，再經過宜蘭
      縣警察局之驗收程序，於95年11月初啟用該雷達測速儀，
      此有宜蘭縣警察局契約書1份、經濟部標準檢驗局雷達測
      速儀檢定合格證書1份、國家通訊傳播委員會低功率射頻
      電機審驗合格證明1份在卷可參（見本院卷第21頁至第22
      頁、第37頁至第42頁），足認本件違規路段設置之雷達測
      速儀係經過檢定合格及驗收程序，於95年11月初始啟用，
      且訊田企業有限公司定期每月會同證人乙○○前往維護該
      雷達測速儀，迄96年2月3日止未曾發生故障，該雷達測速
      儀法定誤差值為正負2公里，具有高度之準確性。
（二）而本件異議人於96年2月3日8時22分，駕駛車牌號碼5480-
      FM號自用一般小客貨車，以時速82公里，行經196線11K大
      洲段東向，超過速限60公里之事實，有異議人違規照片1
      幀、「速限60、前有測速照相」標誌照片1幀、「最高速
      限60」標誌照片1幀在卷足憑（見本院卷第23頁至第24頁
      ），異議人超速違規事實，應堪認定。因此，異議人仍以
      前詞辯稱未超速等語，不足採信。
（三）綜上所述，本件異議人既然有上開違規之事實，原處分機
      關據以援引道路交通管理處罰條例第40條之規定，裁處罰
      鍰1,800元，於法並無不當，本件異議為無理由，應予駁
      回。
五、據上論斷，應依道路交通管理處罰條例第87條第2項、道路
    交通案件處理辦法第19條，裁定如主文。
中　　華　　民　　國　　96　　年　　6 　　月　　29　　日
                         臺灣宜蘭地方法院交通法庭
                                 法  官　蘇錦秀
以上正本證明與原本無異。
如不服本裁定，應於裁定送達後5日內向本院提出抗告狀。（需
附繕本）
                                 書記官　葉瑩庭
中　　華　　民　　國　　96　　年　　7 　　月　　2 　　日
